# 求助陈版主，资产组问题

提问人：ybycpv 时间：2020-03-04 08:05:26
根据企业会计准则-资产减值的相关定义：
第二条：资产减值，是指资产的可收回金额低于其账面价值。
本准则中的资产，除了特别规定外，包括单项资产和资产组。
资产组，是指企业可以认定的最小资产组合，其产生的现金流入应当基本上独立于其他资产或者资产组产生的现金流入。
请教陈版主：上面标红的“现金流入”怎么理解？是仅指使用时的流入，还是也可指处置时的流入吗？比如，对某些微信公众号进行减值测试，虽然微信公众号有单独的转让市场，能单独评估其市场价值或公允价值，但如果会计准则里规定的单项资产和资产组里的现金流入定义理解为不包含处置时的流入，则不能对微信公众号进行减值测试，应该扩大到包含该无形资产及对应有形资产的资产组层面进行资产减值测试呢？
谢谢陈版主指导！

回答人：chenyiwei
资产或资产组的现金流入包含使用和处置的现金流入两方面，但在考虑资产组定义时，主要关注的是使用所产生的现金流，从而更多的资产需并入资产组，以资产组为单位进行减值测试。此处提到的微信公号是否构成单项资产组，应当是与其运作的管理模式有关，例如是否分为不同团队独立运作。